【裁判字號】    97,上易,181
【裁判日期】    970530
【裁判案由】    恐嚇
【裁判全文】
臺灣高等法院高雄分院刑事判決         97年度上易字第181號
上  訴  人  臺灣高雄地方法院檢察署檢察官
被      告  甲○○
上列上訴人因被告恐嚇案件，不服臺灣高雄地方法院96年度易字
第3429號中華民國97年1 月24日第一審判決（起訴案號：臺灣高
雄地方法院檢察署96年度偵字第16230 號），提起上訴，本院判
決如下：
    主  文
原判決撤銷。
甲○○犯恐嚇危害安全罪，處拘役參拾日，如易科罰金，以新台
幣壹仟元折算壹日，減為拘役壹拾伍日，如易科罰金，以新台幣
壹仟元折算壹日。又犯恐嚇危害安全罪，處拘役肆拾日，如易科
罰金，以新台幣壹仟元折算壹日，減為拘役貳拾日，如易科罰金
，以新台幣壹仟元折算壹日。應執行拘役參拾日，如易科罰金，
以新台幣壹仟元折算壹日。
    事  實
一、甲○○擔任高雄市○○區○○路「美麗國城大樓」總幹事，
    因故被調離解聘，乃對時任「美麗國城大樓」管理委員會之
    主委丙○○、副主委乙○○心生不滿，乃先於民國96年4 月
    22日18時1 分許，在不詳地點，以其所有之0000000000號行
    動電話撥打美麗國城大樓管理委員會副主委乙○○所有之家
    用電話，並以：「妳要告訴主委讓我回來上班復職，不然我
    就會讓你們好看」等加害生命、身體之事恐嚇乙○○，致乙○○心生畏懼而危害其安全。嗣又於同日19時56分許，在不
    詳地點，再以上開行動電話撥打美麗國城大樓管理委員會主
    委丙○○之行動電話，並以：「你這個星期要小心一點」等
    加害生命、身體之事恐嚇丙○○，致丙○○心生畏懼而危害
    其安全，並以三字經辱罵丙○○（公然侮辱部分另經檢察官
    不起訴處分）。
二、案經乙○○、丙○○訴由高雄市政府警察局楠梓分局移送檢
    察官偵查起訴。
    理  由
壹、證據能力部分：
    按被告以外之人於審判外之陳述，雖不符刑事訴訟法第159
    條之1 至第159 條之4 之規定，而經當事人於審判程序同意
    作為證據，法院審酌該言詞陳述或書面陳述作成時之情況，
    認為適當者，亦得為證據；另當事人、代理人或辯護人於法
    院調查證據時，知有第159 條第1 項不得為證據之情形，而
    未於言詞辯論終結前聲明異議者，視為有前項之同意，刑事
    訴訟法第159 條第1 項、第159 條之5 分別定有明文。本件
    檢察官及被告於本院審判程序時，就原審判決所引用各項證
    據（含傳聞證據、非傳聞證據及符合法定傳聞法則例外之證
    據）之證據能力，均表示無意見，並同意引為證據（見本院
    卷第54頁），且於本院言詞辯論終結前，檢察官、辯護人被
    告對於卷附具有傳聞證據性質之證據，既已知其情，均未聲
    明異議，本院認該具有傳聞證據性質之證據，並無任何違法
    取證之不適當情形，以之作為證據使用係屬適當，自得採為
    認定被告犯罪事實之證據。
貳、實體部分：
一、訊據被告甲○○（下稱被告）於原審固供承有於上開時、地
    以其所有之門號0000000000號行動電話分別撥打告訴人乙○○之室內電話0000000 號及告訴人丙○○所有之門號000000
    0000號行動電話之事實。惟矢口否認有恐嚇犯行，辯稱：我
    是美麗國城大樓的總幹事，本案起因是有人在大樓外擺網路
    展覽，乙○○叫管理員去找我，我叫廠商收起來，廠商後來
    跟我商量要我讓他擺旁邊，我告訴廠商如果主委回來不讓你
    擺就要收起來，結果當天晚上乙○○與住戶吵架，沒有讓我
    解釋就把我解聘，我把移交清冊都做好了，我打電話問乙○○是否為了展覽的事把我解聘，乙○○說不是，我又打電話
    問丙○○，丙○○說是，但我沒有打電話恐嚇乙○○說「妳
    要告訴主委讓我回來上班復職，不然我就會讓你們好看」，
    也沒有打電話恐嚇丙○○說「你這個星期要小心一點」云云
    。然查：
  (一)被告上開恐嚇告訴人乙○○之犯行，業據證人乙○○於警訊
    指訴：於96年4 月22日18時01分左右，在高雄市○○區○○
    路279 號10樓，接獲甲○○的電話（0000000000），口氣惡
    劣，語帶恐嚇，我是美麗國城大樓的副主委，甲○○本是美
    麗國城大樓聘請的總幹事，才土任一週，這個月20號才被調
    離該職，可能是因此懷恨，才打電話恐嚇我。他打電話來說
    大樓今天要開委員會議，警告我要告知主委明天讓他復職，
    否則要讓我好看，我因此心生畏懼。經警方調閱000000000
    於96年4 月22日18時01分撥打07-0000000共計通話524 秒，
    是甲○○撥打使用，而且是我本人從頭到尾接聽的，電話中
    甲○○向我說：你向大樓主委說，下星期一讓我復職，否則
    讓你好看等語（見警卷第10-13 頁）。於偵查中亦證述：96
    年4 月22日下午甲○○打電話來我家，甲○○的口氣很不好
    ，他說：「妳要告訴主委讓我回來上班復職，不然我就要讓
    你們好看」等語（見偵查卷第6 頁）。嗣於原審審理時亦證
    稱：「（問：被告在電話中跟你說什麼？）他叫我要轉告主
    委讓他趕快復職，因為他如果沒有復職的話會影響他家庭的
    收入，被告說如果沒有轉告主委讓他復職的話，他要讓我好
    看，叫我要小心一點，被告在電話中的口氣很惡劣」等語明
    確（見原審卷第58-60 頁）。參以告訴人乙○○與被告並無
    夙怨，茍非事實，應無甘冒刑責無端誣陷之必要，是其上開
    供述應非子虛，足堪採信。
  (二)另告訴人丙○○於警詢時亦指訴：於96年4 月22日19時40分
    左右，在高雄市○○區○○路291 號1 樓，接獲甲○○的電
    話，口氣惡劣，語帶恐嚇及三字經辱罵；我是美麗國城大樓
    的主委，甲○○是大樓聘請的總幹事，上任一週因處理大樓
    事務不當我要求管理公司將其調離該職，可能是因此懷恨才
    打電話恐嚇我。他打電話來以三字經辱罵，並警告我這週內
    要小心一點，要讓我好看，我因此而心生畏懼等語（見警卷
    第5-8 頁）。於偵查中亦證述：我是美麗國城大樓的主委，
    96年4 月底開委員會，甲○○就打電話來罵三字經，還說：
    「你這個星期要小心一點」，電話有擴音，在場所有的委員
    都有聽到等語（見偵查卷第5-6 頁）。嗣於原審亦證稱：96
    年4 月22日甲○○打2 次電話給我，第一次打給我的時候，
    就是光碟第一段內容，我講到一半，被告在電話中有叫我要
    小心一點，他老闆就將電話拿走，我沒有聽到他們的對話內
    容；第2 次打給我時候，就是光碟的第二段，被告用三字經
    罵我，我當場就擴音給所有的委員聽，因為被告一直打電話
    給我會干擾到開會，其他委員就叫我關機等語明確（見原審
    卷第55-58 頁）。嗣於本院審理時亦到庭證稱：96年4 月22
    日我們開委員會時被告打我的手機，我接電話後說總幹事有
    什麼事情，坐在我對面被告公司的執行長聽到就把電話拿過
    去到外面講，執行長講完電話把電話放在桌上，之後我的手
    機又響，保全公司課長就把手機交給我，被告在電話中叫我
    這個星期要小心一點，之後又罵我三字經，我問他到底要怎
    麼樣，因為我上班後我家中只剩我太太及小孩，我會怕，掛
    斷電話之前我很生氣，我回他要怎樣都沒關係，掛手機後委
    員會要求我把手機關上電源，因為他一直打電話進來，委員
    會無法開會等語（見本院卷第66-67 頁）。參以告訴人丙○○與被告並無恩怨，此經其於本院供證明確，倘非真實，斷
    無甘冒偽證之罪責無端指證之理，是證人丙○○上開證述亦
    堪可採信。
  (三)另觀被告所使用之門號0000000000號行動電話通聯紀錄，亦
    顯示被告確以其使用上開行動電話門號於96年4 月22日晚上
    18時1 分26秒曾撥打告訴人乙○○之室內電話0000000 號、
    於同日晚上19時56分47秒、20時6 分21秒曾撥打告訴人丙○○所使用之門號0000000000號行動電話聯絡之事實，此有通
    聯調閱查詢單1 紙在卷足佐（見警卷第22頁）。此外，依告
    訴人丙○○所提出之96年4 月22日美麗國城住戶委員會開會
    錄影光碟片，經原審勘驗其內容，其中確有一男聲謂：「幹
    你娘，臭雞巴」等語，此有原審97年1 月8 日勘驗筆錄1 份
    足憑（見原審卷第51-52 頁），益證告訴人乙○○、丙○○
    上開所證述內容應非編織之詞。
  (四)至於被告於本院雖舉證人丁○○證稱：伊有向住戶保證被告
    沒有恐嚇乙○○及丙○○、乙○○及丙○○平時工作不力且
    常與人吵吵鬧鬧、被告是被誣陷的等語。然證人丁○○於本
    院亦證稱：伊是「美麗國城大樓」保全，96年4 月22日大樓
    開委員會時會伊未值班，亦未在場，檢察官及法官亦未放光
    碟給伊聽，是原審法官開庭時勘驗光碟時，伊在旁聽席，伊
    沒有聽到被告的聲音，只有吵吵鬧鬧的聲音等語（見本院卷
    第69-70 頁）。證人丁○○於事發之時既未值班，亦未在場
    ，是關於被告有無恐嚇告訴人乙○○、丙○○之情事自難以
    知悉，其如何能向住戶保證？如何證實被告是遭誣陷？已有
    疑議；況證人丁○○時任「美麗國城大樓」保全，與被告自
    有同事情誼，其於本院為有利於被告之證述亦可想見，惟其
    上開迴護被告之詞，均難採為有利於被告之認定。
  (五)綜上所述，被告以前詞置辯，應屬避就卸責之詞，不足採信
    。本件事證明確，被告上開恐嚇犯行堪予認定。
二、核被告甲○○以電話向告訴人乙○○稱：「妳要告訴主委讓
    我回來上班復職，不然我就會讓你們好看」、向丙○○稱：
    「你這個星期要小心一點」等語，係以加害生命、身體之事
    ，恐嚇他人致生危害於安全，核其所為，均係犯刑法第305
    條之恐嚇危害安全罪。按所謂接續犯，係指行為人之數行為
    於同時同地或密切接近之時地實施，侵害同一之法益，各行
    為之獨立性極為薄弱，依一般社會健全觀念，在時間差距上
    ，難以強行分開，在刑法評價上，以視為數個舉動之接續施
    行，合為包括之一行為予以評價，較為合理始足當之（最高
    法院96年台上字第第3523號判決意旨參照）。本件被告先後
    恐嚇乙○○、丙○○二人之行為，係分別侵害乙○○、丙○○個人不同之法益，所犯上開2 罪間，犯意各別，侵害法益
    不同，應予分論併罰。又本件被告犯罪時間，在民國96年4
    月24日以前，合於中華民國96年罪犯減刑條例所定減刑條件
    ，應依法減其宣告刑二分之一。
三、原審未為詳查，遽為被告甲○○無罪之諭知，其認事採證顯
    有未合，檢察官執此提起上訴，指摘原判決不當，即有理由
    ，自應由本院將原判決撤銷改判。爰審酌被告甲○○前無犯
    案紀錄，素行尚佳，有台灣高等法院被告前案紀錄表在卷可
    按（見本院卷第9 頁），惟其因遭「美麗國城大樓」管理委
    員會調離解雇，不知和平理性申訴，竟出言恐嚇告訴人，危
    害告訴人之人身安全，犯後又飾詞卸責，否認犯行，毫無悔
    意，及其犯罪動機、手段、所生損害等一切情狀，分別量處
    如主文第2 項所示之刑，並均依96年罪犯減條例所定減刑條
    件，依法減其宣告刑二分之一，及依刑法第41條第1 項、第
    51條第6 款規定，分別諭知易科罰金之折算標準及定其應執
    行刑及易科罰金之折算標準，以資懲儆。
據上論結，應依刑事訴訟法第369 條第1 項前段、第364 條、第
299 條第1 項前段，刑法第305 條、第41條第1 項前段、第51條
第6 款，刑法施行法第1 條之1 ，中華民國96年罪犯減刑條例第
2 條第1 項第3 款、第7 條，判決如主文。
本案經檢察官王登榮到庭執行職務。
中    華    民    國    97    年    5    月    30   日
                  刑事第八庭    審判長法  官  李炫德
                                      法  官  李政庭
                                      法  官  陳志銘
以上正本證明與原本無異。
不得上訴。
中    華    民    國    97    年    5    月    30   日
                                      書記官  盧雅婷
附錄本件判決論罪科刑法條：
中華民國刑法第305條：
（恐嚇危害安全罪）
以加害生命、身體、自由、名譽、財產之事，恐嚇他人致生危害
於安全者，處 2 年以下有期徒刑、拘役或 3 百元以下罰金。


司法院資訊處製作；財團法人民間司法改革基金會備份。
